【裁判字號】    98,易,2691
【裁判日期】    990203
【裁判案由】    竊盜等
【裁判全文】
臺灣臺北地方法院刑事判決              98年度易字第2691號
公  訴  人  臺灣臺北地方法院檢察署檢察官
被      告  乙○○
上列被告因竊盜等案件，經檢察官提起公訴（98年度偵字第2078
2 號），本院判決如下：
    主  文
乙○○攜帶兇器竊盜，累犯，處有期徒刑陸月；又攜帶兇器竊盜
，累犯，處有期徒刑伍月；又攜帶兇器竊盜，累犯，處有期徒刑
柒月。應執行有期徒刑壹年貳月。
    事  實
一、乙○○前因竊盜案件，經臺灣板橋地方法院以93年度易字第
    1250號判決判處有期徒刑10月確定，嗣於民國95年2月1日縮
    刑期滿執行完畢。詎仍不知悔改，意圖為自己不法之所有，
    基於竊盜及毀損之犯意，分別為下列犯行：
(一)於97年2月8日22時許（起訴書誤載為凌晨0時30分），攜帶
    其所有客觀上足以對於人之生命、身體、安全構成威脅而屬
    兇器之一字起子1支 (未扣案)，在臺北市大安區○○○路72
    巷23弄旁，見王馨宏所有、戊○○使用車號0932–QW號自用
    小客車停放該址前，認有機可趁，竟持上開一字起子將該車
    之車窗玻璃打破，足以生損害於王馨宏及戊○○，並進入車
    內竊取汽車音響1 部及DVD1組，得手後，在網咖上網至奇摩
    拍賣網站出售上開竊得之物。
(二)於97年10月25日22時許（起訴書誤載為20時30分），攜帶其
    所有客觀上足以對於人之生命、身體、安全構成威脅而屬兇
    器之一字起子1支（未扣案），在臺北市○○區○○街58之2
    號前，見醫茂管理顧問股份有限公司所有、甲○○使用之車
    號0632–TW號自用小客車停放該址前，認有機可趁，竟持上
    開一字起子將該車之車窗玻璃打破（所涉毀損罪嫌部分未據
    告訴），進入車內竊取汽車音響1 部，得手後，在網咖上網
    至奇摩拍賣網站出售上開竊得之物。
(三)於97年11月12日22時許（起訴書誤載為23時30分），攜帶其
    所有客觀上足以對於人之生命、身體、安全構成威脅而屬兇
    器之一字起子1支（未扣案），在臺北市○○區○○街17 巷
    2 號前，見游秋玲所有、丁○○使用之車號7888–QB號自用
    小客車停放該址前，認有機可趁，竟持上開一字起子將該車
    之右後車窗玻璃打破（所涉毀損罪嫌部分未據告訴），進入
    車內竊取液晶電視1 組及太陽眼鏡1 副，得手後，在網咖上
    網至奇摩拍賣網站出售上開竊得之物。
(四)嗣經丁○○發現遭竊後，報警處理，為警在上開7888–QB號
    自用小客車內採得血跡送鑑定後，至乙○○家中進行詢問，
    另經警方通知乙○○到警局詢問，乙○○主動就上開未發覺
    之犯罪事實(一)、(二)之犯行向警員自首，因而查悉上情。
二、案經戊○○訴請臺北市政府警察局大安分局報告臺灣臺北地
    方法院檢察署檢察官偵查起訴。
    理  由
壹、證據能力部分：
    按被告以外之人於審判外之陳述，雖不符合刑事訴訟法第15
    9條之1至第159條之4之規定，但經當事人於審判程序同意作
    為證據，法院審酌該言詞陳述或書面陳述作成時之情況，認
    為適當者，亦得為證據；當事人、代理人或辯護人於法院調
    查證據時，知有第159條第1項不得為證據之情形，而未於言
    詞辯論終結前聲明異議者，視為有前項之同意；刑事訴訟法
    第159條之5第1項、第2項分別定有明文。檢察官及被告乙○○，對於本判決下列所引用被告以外之人於審判外之陳述（
    包含書面陳述），於本院準備程序及審理時，均表示無意見
    而不予爭執，且迄至言詞辯論終結前亦未再聲明異議，本院
    審酌上開證據資料製作時之情況，尚無違法不當及證明力明
    顯過低之瑕疵之情形，依刑事訴訟法第159條之5第2項規定
    ，認例外均具有證據能力；本院並於審判期日依法進行證據
    之調查、辯論，當事人於訴訟上程序權利，已受保障，合先
    敘明。
貳、實體部分：
一、犯罪事實一(三)部分：
    前揭犯罪事實，業據被告於警詢時、偵查中及本院訊問時均
    坦承不諱（見偵查卷第4頁背面、第8、52頁、本院卷第17頁
    背面、第56頁正面），核與證人丁○○於警詢時證述情節相
    符（見偵查卷第15、16頁），並有現場照片2 張（見偵查卷
    第26頁）、臺北市政府警察局98年7 月7 日北市警鑑字第09
    832951200 號函暨臺北縣政府警察局98年6 月16日北縣警鑑
    字第0980082685號鑑驗書（見偵查卷第17至19頁）在卷可稽
    ，足認被告自白與事實相符，應堪採信。本件事證明確，被
    告犯行洵堪認定，應予依法論科。
二、犯罪事實一(一)、(二)部分：
    訊據被告矢口否認有何竊盜犯行，辯稱：伊不太確定該2 次
    竊盜犯行是否係伊做的云云。經查：上開事實，業據被告於
    98年8 月26日警詢、偵訊、本院準備程序及審理時坦承無訛
    （見偵查卷第5 、6 、51、52頁、本院卷第17頁背面、第56
    頁正面），被告雖辯稱：在警察局時伊承認犯行，是因為伊
    想要回家，在檢察官那裡也承認，是因為伊認為在法律上，
    若是一開始講什麼，之後也要講的一樣才可以，後來伊回家
    後，伊之父母一再告誡伊，若是伊做，一定要說是伊做的，
    但若不是伊做的，一定不要承認是伊做的，所以伊才會在法
    官面前更改伊之陳述云云（見本院卷第55頁正面），惟證人
    即為被告製作98年8 月26日警詢筆錄之警員丙○○於本院審
    理時證稱：其等把轄區內97、98年汽車內財物失竊案整理後
    ，於98年8 月26日通知被告到大安分局接受調查，就把2 年
    內的偵查卷每件拿出來，請被告看每件案子是否是他曾經在
    大安區內犯過的案子，當天拿出非常多竊案請被告確認，最
    少有30、40件以上，被告在98年8 月26日承認的這2 件竊案
    ，都是TOYOTA類似像休旅車的車，顏色沒有特定，都是用一
    字起子敲破車窗行竊，然後開車門進去，大部分是敲後車窗
    ，地點都是一般巷弄的停車位置，其等有開偵防車和被告去
    現場，其等是根據資料卷上記載的失竊地點前往現場附近的
    大馬路上，然後請被告指明確實的偷竊地點，就下車，由被
    告帶其等到被告所稱之行竊地點，其等就拍照存證等語明確
    （見本院卷第52頁），且被告於本院審理時供稱：98年8 月
    26日在大安分局作筆錄時，警察拿給伊看的竊盜案件資料，
    有好幾十件，伊所承認的這2 件竊盜案件，警員沒有硬逼伊
    承認，伊挑這2 件承認是因為看起來比較像是伊偷的樣子，
    都是用一字起子或是玻璃敲同一邊等語（見本院卷第55頁）
    ，顯見被告於98年8 月26日警詢時之自白係出於任意性而為
    ，若非被告確有此等犯行，實無須冤枉自己清白，先係於警
    員尚未發覺有犯罪事實一( 一) 、( 二) 之犯罪時，即主動
    於警詢時坦承不諱，並明確指出行竊地點，嗣於偵訊、本院
    準備程序及審理時，屢次坦承上開犯行。且被告供承之竊盜
    情節，核與證人戊○○、甲○○於警詢時之證述情節相符（
    見偵查卷第10至14頁），並有現場照片4 張（見偵查卷第24
    、25頁）、0932–QW號自用小客車行照影本（見偵查卷第37
    頁）及車號查詢汽車車籍資料（見偵查卷第41頁）各1 紙附
    卷可參。堪認被告於98年8 月26日警詢、偵訊、本院準備程
    序及審理時之自白確與事實相符，應堪採信，被告前揭所辯
    ，顯係事後卸責之詞，委不足採。
三、被告雖於偵訊時稱希望可以判輕一點，並提出國立臺灣大學
    附設醫院（下稱臺大醫院）98年9 月4 日診字第0980913833
    號診斷證明書1 紙，其上記載診斷病名為「精神病狀態」（
    見偵查卷第52、56頁），又於本院準備程序稱：針對第三件
    竊案，伊行竊當時意識不清醒云云。另經本院依職權向臺大
    醫院函調被告病歷資料之結果，被告自90年8 月24日起即至
    該院精神科就診，此有臺大醫院98年12月2 日校附醫秘字第
    0980017358號函暨被告於該院就醫之所有病歷影本附卷可稽
    （見本院卷第22至37頁）。惟被告於偵訊時稱：伊從一開始
    講到現在都很清醒，伊偷東西的時候也知道伊在偷等語（見
    偵查卷第52頁），另被告於本院準備程序中雖稱針對第三件
    竊案，伊行竊當時意識不清醒，惟亦稱：伊清楚伊在做什麼
    等語（見本院卷第17頁背面），且被告於本件3 次行竊後，
    均隨即將作案用之一字起子丟棄，業據其供承在卷（見偵查
    卷第52頁），亦均於當日即將竊得財物在拍賣網站上變賣得
    款，足見被告當時可以辨識其行為違反法律，知悉如何躲避
    查緝，益徵被告行竊當時未因精神障礙導致辨識其行為違法
    或依其辨識而行為之能力欠缺或降低之情形。縱被告有上開
    精神疾病之病史，亦難憑此即認為被告案發時有何已欠缺辨
    識行為違法或依其辨識而行為之能力，或有何顯著降低之行
    為。
四、綜上，本件事證明確，被告犯行洵堪認定，應予依法論科。
五、按刑法第321 條第1 項第3 款之攜帶兇器竊盜罪，係以行為
    人攜帶兇器竊盜為其加重條件，此所謂兇器，其種類並無限
    制，凡客觀上足對人之生命、身體、安全構成威脅，具有危
    險性者均屬之，且祇須行竊時攜帶此種具有危險性之兇器為
    已足，並不以攜帶之初有行兇之意圖為必要，亦不以使用為
    必要（最高法院79年臺上字第5253號判例、92年臺上字第36
    69號判決意旨可資參照）。本件被告於上開時、地行竊時所
    攜帶之一字起子，既足以打破車窗，質地堅硬且尖銳，客觀
    上顯足以對於他人之生命、身體構成威脅而具有危險性，屬
    刑法所謂之兇器甚明。是核被告就犯罪事實一( 一) 所為，
    係犯刑法第321 條第1 項第3 款之攜帶兇器竊盜罪、同法第
    354 條之毀損罪；就犯罪事實一( 二) 、( 三) 所為，係犯
    同法第321 條第1 項第3 款之攜帶兇器竊盜罪。被告為達到
    竊盜之目的，先損壞上開告訴人戊○○使用自小客車之車窗
    玻璃後，再侵入車內損壞車內設備而行竊之行為，屬一行為
    觸犯數罪名之想像競合關係，應從一重之加重竊盜罪論處。
    被告為前後3 次竊盜犯行，犯意個別，行為互殊，應予分論
    併罰。又被告前因竊盜案件，經臺灣板橋地方法院以93年度
    易字第1250號判決判處有期徒刑10月確定，嗣於95年2 月1
    日縮刑期滿執行完畢，有臺灣高等法院被告前案紀錄表在卷
    可憑，其於有期徒刑執行完畢後，5 年內故意再犯本件有期
    徒刑之罪，均為累犯，應依法加重其刑。被告經警方通知到
    場詢問時，主動就前揭未發覺之犯罪事實一( 一) 、( 二)
    之犯行向警員自首，爰依刑法第62條前段之規定，減輕其刑
    ，並先加後減之。爰審酌被告正值青年，竟不思上進以正途
    賺取金錢，僅因缺錢花用，即以攜帶兇器打破他人車窗之方
    式，竊取他人財物，造成被害人財產之損失，惡性非輕，本
    不宜寬貸，惟考量各次竊盜所得財物之價值及其犯罪動機、
    目的、手段等一切情形，分別量處如主文所示之刑，並定其
    應執行之刑。又被告為上開加重竊盜犯行所用之ㄧ字起子3
    支，雖為被告所有，且係供本案所用之物，惟均未扣案，且
    據被告供稱該等工具於行竊後均已丟棄等語，為免執行困難
    ，爰不予宣告沒收，附此敘明。
據上論斷，應依刑事訴訟法第299 條第1 項前段，刑法第321 條
第1 項第3 款、第354 條、第55條、第47條第1 項、第62條前段
、第51條第5 款，刑法施行法第1 條之1 第1 項、第2 項前段，
判決如主文。
本案經檢察官呂俊儒到庭執行職務。
中    華    民    國    99    年    2     月    3     日
                  刑事第十九庭審判長法  官  林婷立
                                    法  官  吳俊龍
                                    法  官  高若珊
上正本證明與原本無異。
如不服本判決應於收受送達後10日內向本院提出上訴書狀，並應
敘述具體理由；其未敘述上訴理由者，應於上訴期間屆滿後20日
內向本院補提理由書（均須按他造當事人之人數附繕本）「切勿
逕送上級法院」。告訴人或被害人如對於本判決不服者，應具備
理由請求檢察官上訴，其上訴期間之計算係以檢察官收受判決正
本之日期為準。
                                    書記官  游曉婷
中    華    民    國    99    年    2     月    3     日
附錄本案論罪科刑法條全文
中華民國刑法第321條
犯竊盜罪而有左列情形之一者，處 6 月以上、 5 年以下有期徒
刑：
一、於夜間侵入住宅或有人居住之建築物、船艦或隱匿其內而犯
    之者。
二、毀越門扇、牆垣或其他安全設備而犯之者。
三、攜帶兇器而犯之者。
四、結夥三人以上而犯之者。
五、乘火災、水災或其他災害之際而犯之者。
六、在車站或埠頭而犯之者。
前項之未遂犯罰之。
中華民國刑法第354條
（毀損器物罪）
毀棄、損壞前二條以外之他人之物或致令不堪用，足以生損害於
公眾或他人者，處2年以下有期徒刑、拘役或5百元以下罰金。

司法院資訊處製作；財團法人民間司法改革基金會備份。
